---
title: "Example code for practices"
author: "Zhou, Fangru; Hu Chuan-Peng"
date: "2025-04-16"
output:xaringan::moon_reader:
    css: [default, css/Custumed_Style.css,css/zh-CN.css]
    lib_dir: libs
    nature:
      highlightLines: true
      highlightStyle: github
      countIncrementalSlides: false
      seal: true
      ratio: 16:9
params:
  output_dir: "../output"
  
---
# <h1 lang="en">练习1: 计算 d prime</h1>

- 定义一个函数用于计算 $d'$ 
- 计算不同Shape情况下(immoralself，moralself，immoralother，moralother)<br> 基于信号检测论(match为信号，mismatch噪音)的 $d'$ 值
<br>

## 导入所需要镜像和R包
```{r 7.1 R package}
# 可以将清华的镜像设置为下载的镜像
# options(repos = c(CRAN = "https://mirrors.tuna.tsinghua.edu.cn/CRAN/"))
# install.pacakges("tidyverse")
# install.packages("pacman")

# 清空environment, 避免变量冲突或者错误
rm(list = ls())

# 导入所需R包
pacman::p_load(tidyverse)
pacman::p_load(here)
```

---

## 2 读取数据并选择需要的变量
```{r 7.2 load data}
# 此前已经将合并后的实验数据存入"match_raw.csv"，此次可直接读取
df7 <-  bruceR::import(here::here("data", "match","match_raw.csv")) %>%
      # 选择我们需要的变量
      dplyr::select(Sub, Age, Sex, Hand, #人口统计学
                    Block, Bin, Trial,   # 试次
                    Shape, Label, Match, # 刺激
                    Resp, ACC, RT)       # 反应结果
# 也可以用原始方式导入
# penguin_data <- read.csv('./data/match/match_raw.csv')  # 仅用基础包的做法
```

---

## 3 分组并计算 $d'$ 值

计算 $d'$ 值, 包括两个部分：hit对应的z值和fa对应的z值，每个部分使用ifelse对极端值进行处理,采用Stanislaw & Todorov (1999)中提到的第四种简易方法。

- Stanislaw, H., & Todorov, N. (1999). Calculation of signal detection theory measures. https://doi.org/10.3758/BF03207704

```{r 7.3 calculate Dprime}
df_dprime <- df7 %>%
      # 分组
      dplyr::group_by(Sub, Shape) %>%
      dplyr::summarise(
            hit = length(ACC[Match == "match" & ACC == 1]), 
            fa = length(ACC[Match == "mismatch" & ACC == 0]),
            miss = length(ACC[Match == "match" & ACC == 0]),
            cr = length(ACC[Match == "mismatch" & ACC == 1]),
            # 计算 $d'$ 值, 
            # 包括两个部分：hit对应的z值和fa对应的z值
            # 每个部分使用ifelse对极端值进行处理,采用上述文献中的简易方法
            Dprime = qnorm(
                  ifelse(hit / (hit + miss) < 1,
                         hit / (hit + miss),
                         1 - 1 / (2 * (hit + miss))
                         )
                  ) 
             - qnorm(
                   ifelse(fa / (fa + cr) > 0,
                          fa / (fa + cr),
                          1 / (2 * (fa + cr))
                          )
                   )
            )%>%
      dplyr::ungroup()

print(df_dprime) #可以逐步打印结果以便检查
```

---
## 4 (optional) 删除额外变量

```{r 7.5 delete variables}
df_dprime %>%
      dplyr::select(-c(hit:cr)) 
```

---
- 6 长转宽，将形4个形状为列标题，以显示不同被试在不同形状条件下的$d'$ 值
```{r 7.6}
df_dprime_w <- df_dprime %>%
      dplyr::select(-c(hit:cr)) %>%
      tidyr::pivot_wider(names_from = "Shape", values_from = "Dprime")

print(df_dprime_w)
```

---
- 7 合并Tidyverse操作
```{r example of total rawdata_matchtask, message=FALSE}
# 用管道操作符合并以上代码
df_dprime_w <- bruceR::import(here::here("data", "match","match_raw.csv")) %>%
  dplyr::select(Sub, Age, Sex, Hand, #人口统计学
                Block, Bin, Trial,   # 试次
                Shape, Label, Match, # 刺激
                Resp, ACC, RT) %>%   # 反应结果
  tidyr::drop_na() %>%               #删除缺失值
  dplyr::group_by(Sub, Shape,) %>%
  dplyr::summarise(
      hit = length(ACC[Match == "match" & ACC == 1]), 
      fa = length(ACC[Match == "mismatch" & ACC == 0]),
      miss = length(ACC[Match == "match" & ACC == 0]),
      cr = length(ACC[Match == "mismatch" & ACC == 1]),
      Dprime = qnorm(
        ifelse(hit / (hit + miss) < 1,
               hit / (hit + miss),
               1 - 1 / (2 * (hit + miss))
              )
        ) 
             - qnorm(
        ifelse(fa / (fa + cr) > 0,
              fa / (fa + cr),
              1 / (2 * (fa + cr))
              )
                    )
      ) %>%
  dplyr::ungroup() %>%
  dplyr::select(-c(hit:cr)) %>%
  tidyr::pivot_wider(names_from = "Shape", values_from = "Dprime")
```

---

#练习2: 选择数据并绘图

## 1. 读取并选择数据

- 按照7的过程，处理好数据，使shape为一列，hit为一列
```{r 8.1}
df8 <- bruceR::import(here::here("data", "match","match_raw.csv")) %>%
  dplyr::select(Sub, Age, Sex, Hand, #人口统计学
                Block, Bin, Trial,   # 试次
                Shape, Label, Match, # 刺激
                Resp, ACC, RT) %>%  # 反应结果
  tidyr::drop_na() %>%               #删除缺失值
  dplyr::group_by(Sub, Shape,) %>%
  dplyr::summarise(hit = mean(ACC[Match == "match"])) %>%
  dplyr::ungroup()

print(df8)
```

---

- (2) 作为x和y绘制箱型图
```{r 8.2 pic_box}
pic_box_1 <- df8 %>% 
      ggplot(aes(x = Shape, y = hit)) +
      geom_boxplot(staplewidth = 1) +
      # 绘制箱线图并添加上下边缘线 
      theme_classic()

pic_box_1
```

---
## 设定x轴顺序

```{r 8.2 pic_box}
df8_new <- bruceR::import(here::here("data", "match", "match_raw.csv")) %>%
  dplyr::select(Sub, Age, Sex, Hand,      
                Block, Bin, Trial,        
                Shape, Label, Match,    
                Resp, ACC, RT) %>%      
  tidyr::drop_na() %>%                  
  dplyr::group_by(Sub, Shape) %>%
  dplyr::summarise(hit = mean(ACC[Match == "match"])) %>%
  dplyr::ungroup() %>%
  #利用dplyr中的mutate函数，将Shape转化为因子，并利用levels来进行自定义排序
  dplyr::mutate(Shape = factor(Shape, 
                               levels = c("moralSelf", "immoralSelf", 
                                          "moralOther", "immoralOther"),
                               labels = c("Moral Self", "Immoral Self",
                                          "Moral Other", "Immoral Other")))
                

pic_box_2 <- df8_new %>% 
      ggplot(aes(x = Shape, y = hit)) +
      geom_boxplot(staplewidth = 0.5,
                   outlier.colour = "red") + 
      theme_classic() + 
      theme(# increase font size of x and y axis labels
            axis.text.x = element_text(size = 16),
            axis.text.y = element_text(size = 16),
            # increase font size of x and y axis titles
            axis.title.x = element_text(size = 24),
            axis.title.y = element_text(size = 24)
      )
pic_box_2
```



