---
title: "Lecture 5"
subtitle: "Data Types & Data Structures"
author: "Hu Chuan-Peng (PhD)"
institute: "Nanjing Normal University"
date: "2026-03-27"
output:
  xaringan::moon_reader:
    css: [default, css/zh-CN.css, css/Custumed_Style.css]
    lib_dir: libs
    nature:
      highlightStyle: github
      highlightLines: true
      countIncrementalSlides: false
---

class: center, middle
<span style="font-size: 60px;">第五章: 数据类型与数据结构</span> <br>
<br>
<br>
<span style="font-size: 30px;">胡传鹏(博士) </span> <br>
<span style="font-size: 20px;"> </span> <br>
<span style="font-size: 30px;"> 2026-04-02 </span> <br>
<span style="font-size: 20px;"> Created with Rmarkdown </span> <br>

---

# 本节课需要安装的R包

.font-size-14[
```r
# 如果提示包不存在，运行以下代码安装
install.packages(c("pacman", "bruceR", "here", 
                  "data.table", "psych")，
 repos = "https://mirrors.tuna.tsinghua.edu.cn/CRAN/")
```
]

---

# 本章内容概述

本章将在第四章的基础上，进一步深入探讨R语言中的数据类型和数据结构。

- 回顾数据类型
- 深入理解数据结构
- 因子（Factor）
- 函数（重点内容）

---

```{r load packages, message=FALSE, warning=FALSE}
if (!requireNamespace('pacman', quietly = TRUE)) {
    install.packages('pacman')
}
pacman::p_load(bruceR, here, data.table, psych)
```

---

```{r load data example, message=FALSE, warning=FALSE}
df <- bruceR::import(here::here("slides", "data", 
                  "penguin", "penguin_rawdata.csv"))
```

---

class: center, middle
<span style="font-size: 50px;">第一部分：数据类型</span> <br>

---

# 1. 数据类型回顾

.font-size-14[
| 类型 | 说明 | 示例 |
|------|------|------|
| 数值型 (numeric) | 整数或小数 | `1`, `3.14`, `10L` |
| 字符型 (character) | 文本，用引号 | `"男"`, `"hello"`, `'你好'` |
| 逻辑型 (logical) | 真或假 | `TRUE`, `FALSE` |
]

.font-size-14[
```r
# 查看数据类型
class(x)
is.numeric(x)
is.character(x)
is.logical(x)
```
]

---

# 2. 深入理解数值型

## 整数 vs 浮点数

.font-size-14[
```r
x <- 3.14          # 数值型（默认）
y <- 10L            # 整数型（用L后缀）
class(x); class(y)  # "numeric", "integer"
is.integer(x); is.integer(y)  # FALSE, TRUE
```
]

---

# 2. 深入理解数值型

## 特殊值与运算

.font-size-14[
```r
# 特殊值
Inf; -Inf          # 无穷大
NaN                # 非数值（如0/0）
NA                 # 缺失值

# 基本运算
3 + 2; 3 - 2; 3 * 2; 3 / 2; 3 ^ 2
10 %% 3            # 取余：1
10 %/% 3          # 整除：3
```
]

---

# 2. 深入理解数值型

## 常用函数

.font-size-14[
```r
# 绝对值与平方根
abs(-5); sqrt(16)           # 5; 4

# 舍入
round(3.14159, 2); ceiling(3.1); floor(3.9); trunc(3.9)

# 对数与指数
log(10); log2(8); exp(1)

# 三角函数
sin(pi/2); cos(pi); tan(pi/4)

# 统计函数
x <- c(1, 2, 3, 4, 5)
mean(x); median(x); sd(x); var(x)
min(x); max(x); range(x)
```
]

---

# 3. 深入理解字符型

.font-size-14[
```r
# 创建
"hello"; 'hello'; "你好"

# 粘贴
paste("A", "B"); paste0("A", "B"); paste("A", 1:3, sep = "_")

# 大小写
toupper("hello"); tolower("WORLD")

# 去除空格
trimws("  hello  ")

# 长度
nchar("hello"); nchar("你好")

# 替换
s <- "hello"
sub("l", "L", s); gsub("l", "L", s)

# 提取
substr("hello", 1, 3); strsplit("a-b-c", split = "-")
```
]

---

# 4. 深入理解逻辑型

.font-size-14[
```r
# 比较运算
3 > 2; 3 == 3; 3 != 2; 3 >= 3

# 组合比较
(3 > 2) & (3 < 4); (3 > 2) | (3 > 4); !(3 > 2)

# 逻辑值当数字用
TRUE + 1; FALSE + 1
sum(c(TRUE, FALSE, TRUE, FALSE))

# 数值转逻辑
as.logical(1); as.logical(0)

# all() 和 any()
x <- c(1, 2, 3, 4, 5)
all(x > 0); any(x > 4)
```
]

---

# 5. 缺失值处理

.font-size-14[
```r
x <- c(1, 2, NA, 4, 5)

# 检测
is.na(x); sum(is.na(x))

# 计算时忽略
mean(x); mean(x, na.rm = TRUE)

# 删除缺失值
na.omit(x)

# 缺失值类型
is.na(NA); is.nan(0/0); is.null(NULL)
```
]

---

class: center, middle
<span style="font-size: 50px;">第二部分：数据结构</span> <br>

---

# 6. 向量（Vector）

## 什么是向量？

向量是R中最基本的数据结构，是相同类型元素的有序集合。

.font-size-14[
```r
# 创建向量
c(1, 2, 3, 4, 5)     # 数值向量
c("a", "b", "c")     # 字符向量
c(TRUE, FALSE, TRUE) # 逻辑向量

# 简化创建方式
1:10                 # 1到10的整数序列
seq(1, 10, by = 2)  # 1,3,5,7,9
rep("a", times = 3)  # a a a
```
]

---

# 6. 向量（Vector）

## 向量的索引

.font-size-14[
```r
v <- c(10, 20, 30, 40, 50)

# 按位置索引
v[1]                 # 第一个元素：10
v[1:3]               # 前三个元素：10 20 30
v[-1]                # 除第一个外的所有元素
v[c(1, 3, 5)]        # 第1,3,5个元素：10 30 50

# 按条件索引
v[v > 25]            # 大于25的元素：30 40 50
```
]

---

# 6. 向量（Vector）

## 向量的运算

.font-size-14[
```r
v1 <- c(1, 2, 3)
v2 <- c(4, 5, 6)

# 向量运算（对应元素操作）
v1 + v2              # 5 7 9
v1 * v2              # 4 10 18

# 向量与标量运算
v1 + 10              # 11 12 13
```
]

---

# 7. 矩阵（Matrix）

## 创建矩阵

.font-size-14[
```r
# 使用matrix()创建
m <- matrix(1:9, nrow = 3, ncol = 3)
m

# 按行填充
m2 <- matrix(1:9, nrow = 3, ncol = 3, byrow = TRUE)
m2
```
]

---

# 7. 矩阵（Matrix）

## 矩阵的索引

.font-size-14[
```r
m <- matrix(1:9, nrow = 3)

# 按位置索引
m[1, ]              # 第1行
m[, 1]              # 第1列
m[1, 1]             # 第1行第1列的元素
m[1:2, 1:2]         # 前2行前2列的子矩阵
```
]

---

# 7. 矩阵（Matrix）

## 矩阵运算

.font-size-14[
```r
m1 <- matrix(1:4, nrow = 2)
m2 <- matrix(5:8, nrow = 2)

# 矩阵加法减法
m1 + m2

# 矩阵乘法
m1 %*% m2

# 转置
t(m1)

# 行/列汇总
rowSums(m1)         # 行和
colSums(m1)         # 列和
```
]

---

# 8. 数据框（Data Frame）

## 创建数据框

.font-size-14[
```r
# 使用data.frame()创建
df <- data.frame(
  id = 1:3,
  name = c("张三", "李四", "王五"),
  age = c(25, 30, 28),
  score = c(85, 92, 78)
)
df
```
]

---

# 8. 数据框（Data Frame）

## 访问数据框

.font-size-14[
```r
# 方式1：美元符
df$name

# 方式2：中括号
df[, "name"]        # 返回向量
df[, 2]             # 返回第2列
df[1, ]             # 返回第1行
df[1:2, c("id", "age")]  # 返回1-2行，指定列
```
]

---

# 8. 数据框（Data Frame）

## 数据框的编辑

.font-size-14[
```r
# 添加新列
df$score <- c(85, 92, 78)
df$pass <- c(TRUE, TRUE, FALSE)

# 修改数据
df$age[df$age < 30] <- 29

# 删除列
df$pass <- NULL

# 添加新行
df <- rbind(df, data.frame(id = 4, name = "赵六", age = 27, score = 80))
```
]

---

# 9. data.table（重点内容）

## 什么是data.table？

data.table是R中用于快速处理大型数据集的扩展包，语法更加简洁，处理速度更快。

.font-size-14[
```r
# 安装和加载
pacman::p_load("data.table")
```
]

---

# 9. data.table

## 创建data.table

.font-size-14[
```r
# 方式1：从数据框转换
dt <- as.data.table(df)

# 方式2：直接创建
dt <- data.table(
  id = 1:5,
  name = c("张三", "李四", "王五", "赵六", "钱七"),
  age = c(25, 30, 28, 35, 22),
  score = c(85, 92, 78, 88, 90)
)
dt
```
]

---

# 9. data.table

## 基本语法：i, j, by

.font-size-14[
data.table的语法结构：`dt[i, j, by]`

- **i**: 行筛选（类似SQL的WHERE）
- **j**: 列选择/计算（类似SQL的SELECT）
- **by**: 分组（类似SQL的GROUP BY）

```r
dt <- as.data.table(df)

# 选择行：年龄大于30
dt[age > 30]

# 选择列：只返回age和sex
dt[, .(age, sex)]

# 同时选择行和列
dt[age > 30, .(age, sex)]
```
]

---

# 9. data.table

## 按组汇总

.font-size-14[
```r
dt <- as.data.table(df)

# 按Site分组计算年龄均值
dt[, .(mean_age = mean(age, na.rm = TRUE)), by = Site]

# 多列汇总
dt[, .(mean_age = mean(age), n = .N), by = Site]

# 多组汇总
dt[, .(mean_age = mean(age), n = .N), by = .(Site, sex)]
```
]

---

# 9. data.table

## 添加新列（:= 运算符）

.font-size-14[
```r
dt <- as.data.table(df)

# 添加单列
dt[, age_group := ifelse(age > 30, "老年", "青年")]

# 添加多列
dt[, `:=`(
  bmi = weight_kg / (height_cm / 100)^2,
  height_m = height_cm / 100
)]

# 基于条件添加列
dt[, score_level := fifelse(score >= 90, "优秀",
                  fifelse(score >= 80, "良好",
                  fifelse(score >= 60, "及格", "不及格")))]
```
]

---

# 9. data.table

## 链式操作

.font-size-14[
使用方括号串联多个操作：
```r
dt <- as.data.table(df)

# 链式操作
dt[age > 20][order(age)][1:5]

# 复杂链式
result <- dt[Sex == "Male", 
             .(mean_score = mean(score, na.rm = TRUE)),
             by = Site][order(-mean_score)]
```
]

---

# 9. data.table

## 键（key）加速查找

.font-size-14[
设置键可以大幅提升查找速度：
```r
dt <- as.data.table(df)

# 设置键
setkey(dt, Site)

# 快速查找（类似SQL的WHERE Site = "Tsinghua"）
dt["Tsinghua"]

# 设置复合键
setkey(dt, Site, Sex)
dt[J("Tsinghua", "Male")]
```
]

---

# 9. data.table

## 读取和写入数据

.font-size-14[
```r
# 读取CSV（比read.csv快很多）
dt <- fread("data.csv")

# 写入CSV（比write.csv快）
fwrite(dt, "output.csv")

# 读取Excel
dt <- fread("data.xlsx", sheet = 1)

# 读取RDS
dt <- readRDS("data.rds")
saveRDS(dt, "output.rds")
```
]

---

# 9. data.table

## 数据重塑：melt 和 dcast

.font-size-14[
```r
# 宽表转长表（melt）
dt_long <- melt(dt, 
                id.vars = "id",
                measure.vars = c("score1", "score2", "score3"),
                variable.name = "test",
                value.name = "score")

# 长表转宽表（dcast）
dt_wide <- dcast(dt_long, 
                 id ~ test, 
                 value.var = "score")
```
]

---

# 10. 因子（Factor）

## 什么是因子？

因子是R中专门用于表示分类变量的数据结构。在心理学研究中，我们经常需要处理分类数据，如性别、专业、学历等。

---

# 10. 因子（Factor）

## 创建因子

.font-size-14[
```r
# 基本创建
gender <- c("M", "F", "M", "F", "M")
gender_factor <- factor(gender)
gender_factor

# 查看水平
levels(gender_factor)          # "F" "M"
nlevels(gender_factor)         # 2
```
]

---

# 10. 因子（Factor）

## 指定水平和标签

.font-size-14[
```r
# 指定水平顺序（重要！）
sex <- c(1, 2, 1, 2, 1)
sex_factor <- factor(sex, levels = c(1, 2), labels = c("Male", "Female"))
sex_factor
levels(sex_factor)             # "Male" "Female"
```
]

---

# 10. 因子（Factor）

## 有序因子

.font-size-14[
对于有顺序的分类变量（如学历、疗效），使用有序因子：
```r
edu <- c("high", "middle", "low", "middle", "high")
edu_ordered <- factor(edu, 
                      levels = c("low", "middle", "high"),
                      ordered = TRUE)
edu_ordered
class(edu_ordered)             # "ordered" factor
sort(edu_ordered)
```
]

---

class: center, middle
<span style="font-size: 50px;">第三部分：函数</span> <br>

---

# 11. 函数（一）：基本结构与参数

函数是一段封装好的代码，接受输入、处理数据、返回结果。

.font-size-14[
```r
# 定义
avg <- function(a, b) {
  result <- (a + b) / 2
  return(result)
}
avg(3, 5)  # 4

# 多参数
calc_bmi <- function(weight, height) {
  weight / height^2
}
calc_bmi(60, 1.70)  # 20.76

# 默认参数
calc_bmi <- function(weight = 60, height = 1.70) {
  weight / height^2
}
calc_bmi(); calc_bmi(weight = 80)

# 按名称传参
calc_bmi(height = 1.80, weight = 70)
```
]

---

# 11. 函数（二）：返回值

.font-size-14[
```r
# return() 返回
get_max <- function(x) return(max(x))

# 隐式返回（返回最后表达式的值）
get_mean <- function(x) sum(x) / length(x)

# 返回多个值（列表）
get_stats <- function(x) {
  list(mean = mean(x), sd = sd(x), n = length(x))
}
s <- get_stats(c(1, 2, 3))
s$mean; s$sd

# 提前返回
test <- function(x) {
  if (x < 0) return("负数")
  "非负数"
}
```
]

---

# 12. 好函数的特点

.font-size-14[
好函数应具备：
1. 功能明确：只做一件事
2. 名字清晰：能说明作用
3. 参数适当：最好不超过5个
4. 错误检查：处理异常输入
5. 文档说明：注释清晰
6. 可测试：输入特定值得到预期结果

示例：
```r
calc_bmi <- function(weight, height) {
  if (!is.numeric(weight) | !is.numeric(height)) {
    stop("weight和height必须是数值型")
  }
  if (weight <= 0 | height <= 0) {
    stop("weight和height必须大于0")
  }
  round(weight / height^2, 2)
}
```
]
]

---

# 13. 何时需要自定义函数

.font-size-14[
**适用场景：**
1. 重复操作：对多个变量做相同处理
2. 封装复杂逻辑：将多步操作封装
3. 提高可读性：用函数名代替复杂描述

示例：
```r
# 重复操作
standardize <- function(x) (x - mean(x)) / sd(x)
df$score_z <- standardize(df$score)
df$age_z <- standardize(df$age)

# 封装复杂逻辑
assign_grade <- function(score) {
  if (score >= 90) return("优秀")
  if (score >= 80) return("良好")
  if (score >= 60) return("及格")
  return("不及格")
}
df$group <- sapply(df$score, assign_grade)
```
]

---

# 13. 使用函数是必须的吗？

.font-size-14[
**答案：不是必须的**

- 简单操作（mean(), sum(), sd()）直接用内置函数即可
- 不需要为了"用函数"而刻意创建函数

**但强烈建议使用函数的情况：**
- 对多个变量/数据重复做相同处理
- 代码复杂，需要封装提高可读性
- 分析流程需要模块化，方便复用
- 需要在团队中共享代码
]

---

# 14. 函数的更多细节

.font-size-14[
```r
# 变量作用域（局部变量不影响全局）
x <- 10
f <- function() { x <- 5; print(x) }
f(); print(x)  # 输出 5 和 10

# ... 传递额外参数
my_mean <- function(x, ...) mean(x, ...)
my_mean(c(1, 2, NA), na.rm = TRUE)

# 向量化函数（自动对每个元素应用）
sapply(c(85, 92, 78), assign_grade)
```
]

---

# 15. 函数综合示例

.font-size-14[
```r
# 描述统计函数
desc_stats <- function(x) {
  if (!is.numeric(x)) stop("输入必须是数值型向量")
  data.frame(
    n = sum(!is.na(x)),
    mean = round(mean(x, na.rm = TRUE), 2),
    sd = round(sd(x, na.rm = TRUE), 2),
    min = min(x, na.rm = TRUE),
    median = median(x, na.rm = TRUE),
    max = max(x, na.rm = TRUE)
  )
}
desc_stats(c(85, 92, 78, 88, 90, NA))

# 五数概括
five_number <- function(x) {
  r <- fivenum(x, na.rm = TRUE)
  names(r) <- c("Min", "Q1", "Median", "Q3", "Max")
  r
}
```
]

---
# 16. 思考与讨论

<span style="font-size: 40px;">Open Question：</span> <br>
<br>
<span style="font-size: 30px;">函数定义的简洁性与可读可理解性的 trade-off?</span> <br>

---

class: center, middle
<span style="font-size: 50px;">实操演练</span> <br>

---

# 实操：综合运用

## 练习1：创建不同类型的数据结构

.font-size-14[
```r
# 1. 创建向量
scores <- c(85, 92, 78, 88, 90)

# 2. 创建矩阵
m <- matrix(1:9, nrow = 3)

# 3. 创建数据框
df <- data.frame(
  id = 1:3,
  name = c("张三", "李四", "王五"),
  score = c(85, 92, 78)
)
```
]

---

# 实操：综合运用

## 练习2：数据框的操作

.font-size-14[
```r
# 加载数据
df <- bruceR::import(here::here("slides", "data", 
                "penguin", "penguin_rawdata.csv"))

# 查看结构
str(df)

# 筛选数据
df_subset <- subset(df, Site == "Tsinghua" & age > 25)

# 添加新列
df_subset$bmi <- df_subset$weight_kg / (df_subset$height_cm / 100) ^ 2
```
]

---

# 实操：综合运用

## 练习3：使用函数

.font-size-14[
```r
# 使用之前定义的desc_stats函数
desc_stats(df$age)

# 或者使用R内置的describe函数
psych::describe(df$age)
```
]

---

# 实操：综合运用

## 练习4：创建自己的函数

.font-size-14[
任务：创建一个函数，计算数据的五数概括
```r
five_number <- function(x) {
  result <- fivenum(x, na.rm = TRUE)
  names(result) <- c("Min", "Q1", "Median", "Q3", "Max")
  return(result)
}

five_number(df$age)
```
]

---

class: center, middle
<span style="font-size: 50px;">实操演练：OpenCode版</span> <br>

---

# 实操演练：OpenCode版

## 为什么使用大语言模型？

在大语言模型时代，学习R编程的方式发生了变化：
- **从"记忆语法"到"理解概念"**：重点理解数据类型、结构、函数的作用
- **从"手写代码"到"AI协作"**：学会如何向AI准确描述需求
- **从"调试错误"到"迭代优化"**：通过与AI对话逐步完善代码

---

# OpenCode版：前置准备

.font-size-14[
**确保已运行以下代码：**
```r
# 加载必要的包
pacman::p_load(bruceR, here, data.table, psych)

# 加载数据
df <- bruceR::import(here::here("slides", "data",
                   "penguin", "penguin_rawdata.csv"))
```

**💡 如何与AI有效互动？**

查看项目根目录的 `AGENTS.md` 文件，获取完整的：
- 提示词模板与示例
- 迭代优化策略
- 常见问题解决方案
- 最佳实践指南

**核心原则：** 清晰描述背景、数据、需求、约束
]

---

# 练习1：创建不同类型的数据结构

## 提示词示例

.font-size-14[
**自然语言提问：**
```
我需要创建一个学生信息数据框，包含3个学生的数据：
- 学号从1到3
- 姓名分别是张三、李四、王五
- 成绩分别是85、92、78分

然后根据成绩添加等级列：90分及以上为"优秀"，80分及以上为"良好"，否则为"及格"。
最后转换为data.table格式，并计算平均成绩。
```

**迭代优化：**
```
很好！现在请添加输入检查：确保成绩在0-100分之间。
展示完整的代码和运行结果。
```
]

---

# 练习1：创建不同类型的数据结构（续）

.font-size-14[
**预期结果：**
```r
# 创建数据框
df <- data.frame(
  id = 1:3,
  name = c("张三", "李四", "王五"),
  score = c(85, 92, 78)
)

# 添加等级列
df$grade <- ifelse(df$score >= 90, "优秀",
                   ifelse(df$score >= 80, "良好", "及格"))

# 转换为data.table
library(data.table)
dt <- as.data.table(df)

# 计算平均成绩
mean_score <- dt[, mean(score)]
```
]

---

# 练习2：数据框的操作

## 提示词示例

.font-size-14[
**自然语言提问：**
```
我已经加载了penguin数据集（路径：slides/data/penguin/penguin_rawdata.csv）。
请帮我：
1. 筛选出清华大学（Site为"Tsinghua"）且年龄大于25岁的被试
2. 计算他们的BMI指数（体重kg除以身高m的平方）
3. 使用data.table按性别分组，统计BMI的平均值和标准差
```

**迭代优化：**
```
很好！现在请找出BMI最高的5个人，并将结果保存为CSV文件。
展示完整的代码和前几行结果。
```
]

---

# 练习2：数据框的操作（续）

.font-size-14[
**预期结果：**
```r
# 筛选数据
df_subset <- subset(df, Site == "Tsinghua" & age > 25)

# 计算BMI
df_subset$bmi <- df_subset$weight_kg / (df_subset$height_cm / 100)^2

# 使用data.table按性别分组
dt <- as.data.table(df_subset)
bmi_by_sex <- dt[, .(mean_bmi = mean(bmi, na.rm = TRUE),
                     sd_bmi = sd(bmi, na.rm = TRUE)),
                 by = sex]

# 找出BMI最高的前5人
top5_bmi <- dt[order(-bmi)][1:5]

# 保存结果
fwrite(top5_bmi, "top5_bmi.csv")
```
]

---

# 练习3：使用函数

## 提示词示例

.font-size-14[
**自然语言提问：**
```
我已经加载了penguin数据框df，现在需要对年龄（age）列进行描述性统计。
请帮我：
1. 计算均值、标准差、中位数、最小值、最大值
2. 检查有多少缺失值
3. 用两种方法实现：
   - 方法1：使用psych包的describe函数
   - 方法2：自定义一个函数，返回数据框格式的结果
```

**迭代优化：**
```
很好！现在请扩展这个自定义函数，让它能同时处理多个数值变量。
例如，对年龄（age）和体重（weight_kg）两列同时计算描述统计。
输出结果应该包含变量名列。
```
]

---

# 练习3：使用函数（续）

.font-size-14[
**预期结果：**
```r
# 方法1：使用psych包
psych::describe(df$age)

# 方法2：自定义函数
desc_stats <- function(x) {
  data.frame(
    n = sum(!is.na(x)),
    mean = round(mean(x, na.rm = TRUE), 2),
    sd = round(sd(x, na.rm = TRUE), 2),
    min = min(x, na.rm = TRUE),
    max = max(x, na.rm = TRUE)
  )
}

# 应用到多个变量
desc_multiple <- function(df, vars) {
  do.call(rbind, lapply(vars, function(v) {
    result <- desc_stats(df[[v]])
    result$variable <- v
    result
  }))
}

desc_multiple(df, c("age", "weight_kg"))
```
]

---

# 练习4：创建自己的函数

## 提示词示例

.font-size-14[
**自然语言提问：**
```
我需要创建一个计算五数概括的函数，函数名为five_number。
要求：
- 输入：一个数值向量，以及一个可选参数digits控制小数位数（默认为2）
- 功能：计算最小值、第一四分位数、中位数、第三四分位数、最大值
- 输出：一个命名向量，包含上述五个值以及四分位距（IQR）
- 错误处理：如果输入不是数值型，给出明确的错误提示
- 缺失值：自动忽略缺失值进行计算
```

**迭代优化：**
```
很好！请展示如何使用这个函数：
1. 对df数据框的age列计算五数概括
2. 对weight_kg列计算，保留3位小数
展示函数代码和两个示例的运行结果。
```
]

---

# 练习4：创建自己的函数（续）

.font-size-14[
**预期结果：**
```r
five_number <- function(x, digits = 2) {
  # 输入检查
  if (!is.numeric(x)) {
    stop("输入必须是数值型向量")
  }
  
  # 计算五数概括
  result <- fivenum(x, na.rm = TRUE)
  names(result) <- c("Min", "Q1", "Median", "Q3", "Max")
  
  # 添加IQR
  iqr <- result["Q3"] - result["Q1"]
  result <- c(result, IQR = iqr)
  
  # 控制小数位数
  round(result, digits)
}

# 使用示例
five_number(df$age)
five_number(df$weight_kg, digits = 3)
```
]

---

# 练习5：从单一类型到混合类型数据的操纵

## 提示词示例

.font-size-14[
**自然语言提问：**
```
我需要创建一个包含不同数据类型的示例数据框（10行）：
- 姓名：张三、李四、王五、赵六、钱七、孙八、周九、吴十、郑一、王二
- 年龄：25、30、28、35、22、29、31、27、33、26岁
- 体重：65、70、68、80、55、72、75、63、78、67公斤
- 身高：170、175、172、180、165、176、178、168、179、171厘米
- 学校：清华和北大交替出现

然后：
1. 转换为data.table格式
2. 将学校列转换为因子类型
3. 找出所有数值类型的列，计算它们的均值
4. 按学校分组，统计每组的平均年龄、平均体重和人数
```

**迭代优化：**
```
很好！现在请：
1. 对所有数值列进行标准化（转换为z分数）
2. 计算BMI，并根据BMI值创建等级列：
   - BMI < 18.5 为"偏瘦"
   - 18.5 ≤ BMI < 24 为"正常"
   - 24 ≤ BMI < 28 为"超重"
   - BMI ≥ 28 为"肥胖"
展示数据结构和前几行结果。
```
]

---

# 练习5：从单一类型到混合类型数据的操纵（续）

.font-size-14[
**预期结果：**
```r
# 创建示例数据框
df <- data.frame(
  name = c("张三", "李四", "王五", "赵六", "钱七", 
           "孙八", "周九", "吴十", "郑一", "王二"),
  age = c(25, 30, 28, 35, 22, 29, 31, 27, 33, 26),
  weight_kg = c(65, 70, 68, 80, 55, 72, 75, 63, 78, 67),
  height_cm = c(170, 175, 172, 180, 165, 176, 178, 168, 179, 171),
  Site = c("Tsinghua", "Peking", "Tsinghua", "Peking", "Tsinghua",
           "Peking", "Tsinghua", "Peking", "Tsinghua", "Peking"),
  stringsAsFactors = FALSE
)

# 检查数据类型
str(df)

# 转换为data.table
library(data.table)
dt <- as.data.table(df)

# 将Site转换为因子
dt[, Site := factor(Site)]

# 筛选数值型列并计算均值
numeric_cols <- names(dt)[sapply(dt, is.numeric)]
dt[, lapply(.SD, mean, na.rm = TRUE), .SDcols = numeric_cols]

# 按Site分组统计
dt[, .(mean_age = mean(age),
       mean_weight = mean(weight_kg),
       n = .N), by = Site]

# 批量标准化数值列
for (col in numeric_cols) {
  dt[, (col) := scale(get(col))]
}

# 创建BMI和等级
dt[, bmi := weight_kg / (height_cm/100)^2]
dt[, bmi_level := fifelse(bmi < 18.5, "偏瘦",
                          fifelse(bmi < 24, "正常",
                                  fifelse(bmi < 28, "超重", "肥胖")))]
```
]

---

# 不确定时的提问策略

## 当你不知道该做什么时...

.font-size-14[
**策略1：描述现状和困惑**
```
我有一个penguin数据集，包含年龄、体重、身高等变量。
我想分析这些数据，但不确定应该从哪里开始。
你能给我一些建议吗？
```

**LLM会帮你：**
- 了解数据结构
- 提供分析思路
- 建议可行的方向
]

---

# 不确定时的提问策略

## 探索性对话示例

.font-size-14[
**第一轮：描述背景**
```
我在做心理学研究，收集了被试的年龄、性别、反应时等数据。
我想看看数据的基本情况，但不知道应该做什么分析。
```

**LLM回复：**
"建议从描述性统计开始，包括：1) 查看数据结构 2) 计算基本统计量 3) 检查缺失值..."

**第二轮：深入询问**
```
描述性统计听起来不错。你能展示具体怎么做吗？
我的数据框叫df，包含age、sex、rt三列。
```
]

---

# 不确定时的提问策略

## 渐进式明确需求

.font-size-14[
**步骤1：从模糊到具体**
```
模糊："我想分析数据"
↓
具体："我想对年龄和反应时做描述性统计"
```

**步骤2：从问题到方法**
```
问题："我想看看男女的反应时是否有差异"
↓
方法："使用t检验比较两组的均值"
```

**步骤3：从方法到代码**
```
方法："使用t检验"
↓
代码："t.test(rt ~ sex, data = df)"
```
]

---

# 不确定时的提问策略

## 实用提问模板

.font-size-14[
**模板1：探索性提问**
```
我有[数据描述]，想[研究目标]，但不确定用什么方法。
你能给我一些建议吗？
```

**模板2：方法咨询**
```
我想[具体目标]，有哪些方法可以实现？
各有什么优缺点？
```

**模板3：逐步明确**
```
你提到的[方法名]听起来合适。
请展示如何在我的数据上实现。
我的数据框是[名称]，包含[列名]。
```
]

---

# 不确定时的提问策略

## 常见场景示例

.font-size-14[
**场景1：数据清洗**
```
我的数据有缺失值，不知道该怎么处理。
你能告诉我有哪些方法吗？
```

**场景2：统计分析**
```
我想比较两组的差异，但不确定用t检验还是其他方法。
数据是[描述]，你能帮我选择吗？
```

**场景3：可视化**
```
我想展示年龄和反应时的关系，用什么图表比较好？
```
]

---

# 提示词设计技巧总结

.font-size-14[
**自然语言提示词四要素：**

1. **描述数据** - 用自然语言说明数据来源和结构
   - "我已经加载了penguin数据集（路径：...）"
   - "数据框包含年龄、体重、身高等列"

2. **说明目标** - 用自然语言描述要做什么
   - "筛选出年龄大于25岁的被试"
   - "计算BMI指数（体重除以身高的平方）"

3. **明确要求** - 用自然语言说明约束和期望
   - "使用data.table按性别分组统计"
   - "输出应该包含均值和标准差"

4. **迭代优化** - 逐步完善需求
   - "很好！现在请添加..."
   - "展示完整的代码和运行结果"

**💡 更多技巧？** 查看 `AGENTS.md` 获取完整指南！
]

---

# 本章小结

.font-size-14[
| 主题 | 关键内容 |
|------|----------|
| 数据类型 | 数值型、字符型、逻辑型、因子 |
| 数据结构 | 向量、矩阵、数据框、data.table |
| 因子 | 分类变量、有序vs无序 |
| 函数 | 定义、参数、返回值、使用场景 |
]

<br>

.font-size-14[
**OpenCode的实操演练**

如何利用大语言模型辅助R编程：
- 学习如何设计有效的提示词
- 掌握从简单到复杂的迭代优化策略
- 理解从单一类型到混合类型数据的操纵方法
- 培养"AI协作"的编程思维

Notes:在大语言模型时代，重点不在于记忆所有语法，而在于理解概念、准确描述需求、迭代优化解决方案。
]

---

class: center, middle
<span style="font-size: 60px;">Any questions?</span> <br>