---
#文档的标题为“Study 2 and Pretest”。
title: "Study 2 and Pretest"
#输出的文档格式是HTML。
output:
  html_document: default
---

#Data
```{r setup, include=FALSE}
knitr::opts_chunk$set(echo = TRUE)
#loading packages
library('dplyr')
library(psych)
library(ggplot2)
library(jtools)
library('interactions')
library(ltm)
library(car)
library(effectsize)
library(MBESS)

#loading data
#使用了绝对路径
S2 <- read.csv("C:/Users/32989/Desktop/study2/Study 2 Data.csv")
```

```{r}
#过滤掉了S2数据框中的重复行，其中duplicate==0表示选择那些duplicate变量值为0的行，即没有重复的行。注释# n=14表明过滤后数据框中剩余的行数是14。
S2 <- S2 %>% filter(duplicate==0) # n=14
#只保留Clicks变量值大于0的行。注释# n=25表明过滤后数据框中剩余的行数是25。
S2 <- S2 %>% filter(Clicks>0) # n=25
#计算S2数据框中Clicks列的平均值加上三倍的标准差。这是为了估计潜在的正常值范围，超出了这个范围的值可能被认为是异常值。
mean(S2$Clicks) + 3*sd(S2$Clicks)
#只保留Clicks变量值小于1306.676的行。注释# n=2表明过滤后数据框中剩余的行数是2。
S2 <- S2 %>% filter(Clicks<1306.676) # n=2
```

#Key Variable Names
 #代表激励显著性。其中1表示高程度，-1表示低程度。
 * IS = Incentive Salience manipulation condition (1 = high, -1 = low)
 #代表亲社会动机其中1表示高程度，-1表示低程度。
 * Charity = Prosocial Motivation manipulation condition (1 = high, -1 = low)
 #用于检查激励显著性操纵的效果，是一个7点评分量表，用于评估参与者对激励显著性的感知或反应。
 * ISMC = Incentive Salience manipulation check (7-point scale)
 #用于检查亲社会动机操纵的效果，也是一个7点评分量表，用于评估参与者对亲社会动机的感知或反应。
 * PMMC = Prosocial Motivation manipulation check (7-point scale)
 #代表亲社会努力投资，以键对（keypress pairs）来计算。这个变量可能用来衡量参与者为了完成某个任务而付出的努力程度。
 * Clicks = Prosocial effort investment, counted in keypress pairs
 #代表考虑自我利益收益的程度，可能是通过对两个项目的平均评分来衡量，使用一个7点评分量表。
 * IncImp = Consideration of self-interest benefits; an average of 2 items (7-point scale)
 #代表考虑他人利益收益的程度，使用一个7点评分量表来衡量。
 * Focus_other = Consideration of other-regarding benefits (7-point scale)
 #代表相对于他人利益收益，考虑自我利益收益的程度。这个变量可能是一个指标，用来衡量参与者在做出决策时更倾向于考虑自己还是他人的利益。
 * RelImp = relative consideration of self-interest (vs. other-regarding) benefits

#人口统计数据
#Demographics
```{r}
#说明接下来的代码将分析性别、年龄和点击次数数据的分布情况
#Gender, age and click cound data distribution
#将S2数据框中的gender列转换为因子（factor），这意味着性别数据将被编码为分类变量，以便进行统计分析。
S2$gender <- factor(S2$gender)
#重新定义了S2数据框中gender列的水平（levels），以确保它们与研究中使用的性别分类一致。这里添加了"non-binary"作为一个新的水平，以反映性别多样性的考虑。
levels(S2$gender) <- c('female', 'non-binary', 'male')
#使用dplyr包的count()函数和管道操作符%>%来计算gender列中每个性别水平的频数。
S2  %>% count(gender)
#用summarise()函数（describe()函数在summarise()函数中）来描述S2数据框中age和Clicks列的统计信息。range=TRUE参数表示将输出范围（最小值和最大值）的统计数据。
describe(S2[, c("age", "Clicks")], range=TRUE) #Clicks for skewness and kurtosis
```

#信度
#Reliability
```{r}
#Incentive importance items
#计算S2数据框中inc1和inc2两个变量之间的皮尔逊相关系数（Pearson correlation coefficient）。
cor(S2$inc1,S2$inc2)
#Charity manipulation check items
#计算S2数据框中pm1和pm2两个变量之间的皮尔逊相关系数。
cor(S2$pm1,S2$pm2)
```
#操纵检查
#Manpulation check
```{r}
#Incentive salience
#进行了一个t检验，以评估ISMC（激励显著性操纵检查）是否因IS（激励显著性操纵条件）的不同而有所差异。ISMC是因变量，IS是自变量。var.equal=TRUE参数表示假设两个组别的方差相等。
t.test(ISMC ~ IS, data=S2, var.equal=TRUE)
#使用tapply()函数来计算每个IS水平的ISMC的标准差（SD），以了解不同条件下的变异程度。
tapply(S2$ISMC,S2$IS,sd) #SD
#使用dplyr包的count()函数来计算每个IS水平的频数，以了解每个条件的参与者数量。
S2  %>% count(IS)
#使用ci.smd()函数来计算效应大小（SMD，Standardized Mean Difference）的置信区间。ncp（正态分布卡方拟合值）、n.1和n.2分别是两个组的样本大小，conf.level是置信水平。
ci.smd(ncp= 4.3435, n.1=381, n.2=385, conf.level=.95) #ISMC

#Charity manipulation
#进行另一个t检验，以评估PMMC（亲社会动机操纵检查）是否因Charity（亲社会动机操纵条件）的不同而有所差异。
t.test(PMMC ~ Charity, data=S2, var.equal=TRUE)
#用于计算每个Charity水平的PMMC的标准差。
tapply(S2$PMMC,S2$Charity,sd) #SD
#用于计算每个Charity水平的频数。
S2  %>% count(Charity)
#用于计算PMMC的效应大小置信区间。
ci.smd(ncp= 11.369, n.1=393, n.2=373, conf.level=.95) #PMMC

#Checking for a crossover effect (R1)
#进行了一个t检验，以检查PMMC是否随着IS（激励显著性操纵条件）的变化而变化，即评估是否存在交互作用。
t.test(PMMC ~ IS, data=S2, var.equal=TRUE)
#用于计算每个IS水平的PMMC的标准差。
tapply(S2$PMMC,S2$IS,sd) #SD
#用于计算交叉效应的效应大小置信区间。
ci.smd(ncp= 3.8028, n.1=381, n.2=385, conf.level=.95)

#进行另一个t检验，以检查ISMC是否随着Charity的变化而变化。
t.test(ISMC ~ Charity, data=S2, var.equal=TRUE)
#用于计算每个Charity水平的ISMC的标准差
tapply(S2$ISMC,S2$Charity,sd) #SD
#用于计算ISMC的效应大小置信区间。
ci.smd(ncp= 4.4528, n.1=393, n.2=373, conf.level=.95) 
```


#回归
#Regression
```{r, echo=FALSE}
#用于计算每个组合自变量IS（激励显著性操纵条件）和Charity（亲社会动机操纵条件）水平的平均点击次数、标准差以及标准误，并将这些统计量汇总到一个表中。
#接下来的代码将计算平均值和标准差。
#Means and SDs
#使用dplyr包的group_by()函数和summarise()函数来分组和汇总数据。IS和Charity是分组变量，Clicks是指标变量，即因变量。
Means.Table<-S2 %>%
  group_by(IS,Charity) %>%
  summarise(N=n(),
            Means=mean(Clicks),
            SD=sd(Clicks),
            SE=SD/N^.5)
print(Means.Table)
```





```{r}
#Regression
#这段代码用于拟合一个包含IS和Charity自变量的线性回归模型，并检查这两个自变量之间的交互效应。同时，它还计算并输出了交互效应的斜率以及IS作为预测变量的斜率，并提供了Johnson-Neyman显著性区间来评估斜率的统计显著性
r1 <- lm(Clicks ~ IS * Charity, data = S2)
summ(r1, digits=3)
sim_slopes(r1, pred=IS, modx = Charity, johnson_neyman = TRUE, jnplot = FALSE, digits=3)
```
#考虑自身利益
#Consideration of self-interest benefits
```{r}
#Means and SD
#它使用了dplyr包来进行数据处理，并执行了t检验,首先计算了每个IS组的IncImp的平均值、标准差和标准误，然后使用t检验来确定这些平均值是否存在显著差异。
Means.Table<-S2 %>%
  group_by(IS) %>%
  summarise(N=n(),
            Means=mean(IncImp),
            SD=sd(IncImp),
            SE=SD/N^.5)
print(Means.Table)

#t-test
t.test(IncImp ~ IS, data=S2, var.equal=TRUE)
```
```{r}
#使用了ci.smd函数来计算标准化平均差的置信区间，这是一种用于比较两组之间差异大小的方式。
ci.smd(ncp= 3.9402, n.1=381, n.2=385, conf.level=.95)
```


#Preregistered moderated mediation (M14) using consideration of self-interest benefits as a mediator
```{r, include=FALSE}
#它使用了PROCESS宏程序来执行预注册的调节中介分析（M14），其中考虑自我利益作为中介变量。
#loading PROCESS script
source("C:\\Users\\32989\\Desktop\\study2\\process.R")
```


```{r}
#调用 process 函数的命令，在R语言中加载一个脚本，并调用 process 函数来处理数据集 S2，使用模型 14，并指定了一系列参数，包括输入变量 x、处理方式 m、输出变量 y、权重变量 w，以及bootstrapping次数和要估计的矩的数量。
process(data=S2, model=14, x="IS",m="IncImp",y="Clicks",w="Charity", boot=10000, moments=1)
```

#考虑他人的利益
#Consideration of other-regarding benefits
```{r}
#Means and SDs
#执行了一些统计分析，包括计算每个组的均值、标准差和标准误。
Means.Table<-S2 %>%
  group_by(IS) %>%
  summarise(N=n(),
            Means=mean(Focus_other),
            SD=sd(Focus_other),
            SE=SD/N^.5)
print(Means.Table)

#t-test
#执行了一个t检验，检验 Focus_other 变量在不同的 IS 组之间是否均值相同。
t.test(Focus_other ~ IS, data=S2, var.equal=TRUE)
```
```{r}
#使用了ci.smd函数来计算标准平均差异（Standard Mean Difference, SMD）的置信区间。SMD是效应量大小的指标，用于比较两个独立样本的平均值差异。
ci.smd(ncp= 4.0217, n.1=381, n.2=385, conf.level=.95)
```
#相对考虑
#Relative consideration
```{r}
#Relative score calculated
#执行了一系列统计操作，包括计算相对得分、标准化相对得分、计算均值和标准差，以及进行t检验和计算SMD的置信区间。
#计算了每个观测点的相对得分 RelImp。相对得分是 IncImp（增量重要性）除以 IncImp 和 Focus_other（另一个变量）的和。
S2$RelImp <- S2$IncImp/(S2$IncImp+S2$Focus_other)
#对相对得分 RelImp 进行了标准化处理。
S2$RelImp2 <- scale(S2$RelImp)

#Means and SDs
#计算了每个 IS 组的相对得分的统计量，并创建了一个汇总表 Means.Table。
Means.Table<-S2 %>%
  group_by(IS) %>%
  summarise(N=n(),
            Means=mean(RelImp),
            SD=sd(RelImp),
            SE=SD/N^.5)
print(Means.Table)

#t-test
#执行了一个t检验，检验相对得分 RelImp 在不同的 IS 组之间是否均值相同。
t.test(RelImp ~ IS, data=S2, var.equal=TRUE)
#使用 tapply 函数计算每个 IS 组的相对得分的标准差
tapply(S2$RelImp, S2$IS,sd) #SD
#计算了基于标准平均差异（SMD）的置信区间。
ci.smd(ncp= 7.0259, n.1=381, n.2=385, conf.level=.95)
```
#Moderated mediation (M14) using relative consideration of self-interest benefits as a mediator
#有调节的中介(M14)，使用相对考虑自身利益作为中介
```{r}
#首先加载了一个R脚本，然后调用该脚本中的 process 函数来处理数据集 S2，使用模型 14，并指定了一系列参数，包括输入变量 x、处理方式 m、输出变量 y、权重变量 w，以及bootstrapping次数和要估计的矩的数量。
source("C:\\Users\\32989\\Desktop\\study2\\process.R")
process(data=S2, model=14, x="IS",m="RelImp2",y="Clicks",w="Charity", boot=10000, moments=1)
```

#R1的调节中介(M7)
#Moderated mediation (M7) for R1
```{r}
#首先加载了一个R脚本，然后调用该脚本中的 process 函数来处理数据集 S2，使用模型 7，并指定了一系列参数，包括输入变量 x、处理方式 m、输出变量 y、权重变量 w，以及bootstrapping次数和要估计的矩的数量。
source("C:\\Users\\32989\\Desktop\\study2\\process.R")
process(data=S2, model=7, x="IS",m="RelImp2",y="Clicks",w="Charity", boot=10000, moments=1)
```

##对M14数据的额外分析
##Additional analyses for the M14 figure
```{r}
#执行了多项式回归分析，并使用了一种称为Johnson-Neyman (JN)技术的统计方法来分析变量间的相互作用。glm 是“Generalized Linear Model”的缩写，它是一种用于拟合广义线性模型的函数。Clicks~Charity*RelImp2+IS：这是模型的公式。Clicks 是因变量，Charity 和 RelImp2 是自变量，它们之间有一个交互项 Charity*RelImp2，表示它们之间可能存在的非线性关系。IS 也是自变量，它可能是一个分类变量，用于分组。
r1 <- glm(Clicks~Charity*RelImp2+IS, data=S2)
summ(r1, digit=3)
sim_slopes(r1, pred=RelImp2, modx = Charity, johnson_neyman = TRUE, jnplot = FALSE, digit=5)#JN point

r1 <- glm(Clicks~IS, data=S2)
summ(r1, digit=3)
```



#补充材料
##将操纵检查手段与量表中点进行比较
#Supplemental Materials 
##Comparing the manipulation check means to the scale midpoint
```{r}
#执行了两个t检验，分别针对数据集中 IS 值为 -1 和 1 的两组数据，检验变量 ISMC 是否等于某个特定的均值 mu=4。同时，它还计算了 ISMC 变量的中位数。
with(S2%>%filter(IS==-1), t.test(ISMC, mu=4)) #low IS cod
with(S2%>%filter(IS==1), t.test(ISMC, mu=4)) #high IS cond

#ISMC median
median(S2$ISMC)
```
##Regression on log-transformed click counts
```{r}
#means for graphing
#计算了数据集 S2 中不同 IS 和 Charity 组合下的平均点击量对数，并提供了这些平均值的统计信息，以便于绘制图形。
Means.Table<-S2 %>%
  group_by(IS,Charity) %>%
  summarise(N=n(),
            Means=mean(log(Clicks)),
            SD=sd(log(Clicks)),
            SE=SD/N^.5)
print(Means.Table)
```


```{r}
#首先拟合了一个广义线性模型，以 log(Clicks) 为因变量，Charity 和 IS 及其交互项为自变量。然后，它获取了模型的总结统计信息，并计算了模拟斜率，这些斜率是基于Johnson-Neyman技术计算的，用于分析 IS 变量在 Charity 变量不同水平下的效应。
rl <- glm(log(Clicks)~Charity*IS, data=S2)
summ(rl, digit=3)
sim_slopes(rl, pred=IS, modx = Charity, johnson_neyman = TRUE, jnplot = FALSE, digits=3)
```
###研究2在前测组和主要研究组之间的亲社会行为差异
###Study 2's difference in prosociality between the pre-test group and the main study group 
```{r}
#主要用于分析一个关于"PMZ"、"Main"和"Org"的线性回归模型，并输出相关的统计信息
 test <- read.csv("C:/Users/dbwon/Dropbox/Cornell PhD/Research/Kaitlin/Lump-sum/!!!!! PS R&R 2/data/S2 main and pretest.csv")
t.test(PMZ ~ Main, data=test, var.equal=TRUE)
r1 <- lm(PMZ ~ Main * Org, data = test)
summ(r1, digits=3)
#sim_slopes(r1, pred=IS, modx = Charity, johnson_neyman = TRUE, jnplot = FALSE, digits=3)
Means.Table<-test %>%
  group_by(Org,Main) %>%
  summarise(N=n(),
            Means=mean(PMZ),
            SD=sd(PMZ),
            SE=SD/N^.5)
print(Means.Table)
```

# Pretest
```{r}
#loading data
#用于读取CSV（逗号分隔值）格式的文件。在这个例子中，文件路径为"C:\Users\32989\Desktop\study2\Study 2 Pre-test Data.csv"，文件内容被读取到一个名为Pre的变量中。
Pre <- read.csv("C:\\Users\\32989\\Desktop\\study2\\Study 2 Pre-test Data.csv")

#Demographics
#将"Gender"列转换为因子变量，设置"Gender"因子的水平为’female’、‘male’和’non-binary’。
Pre$Gender <- factor(Pre$Gender)
levels(Pre$Gender) <- c('female', 'male', 'non-binary')
#使用dplyr的count()函数对"Gender"列进行计数，输出每个性别水平的频数。
Pre  %>% count(Gender)
#将"Age"列转换为数值型变量。
Pre$Age <- as.numeric(Pre$Age)
#输出"Age"列的描述性统计信息，如均值、标准差、最小值、最大值等。
summary(Pre$Age)

#independent samples t-test:
#这个t检验用于比较两个独立样本组（由"Org"变量区分）的"Prosocial"（亲社会行为）均值是否有显著差异。"var.equal=TRUE"表示假设两个样本组的方差相等。
t.test(Prosocial ~ Org, data=Pre, var.equal=TRUE)
#SD
#使用tapply()函数计算每个"Org"组别下的"Prosocial"列的标准差。这将返回一个向量，其中包含每个组织的标准差。
tapply(Pre$Prosocial,Pre$Org,sd)
```
```{r}
#Cohen's d
#使用cohen.es包来计算Cohen’s d标准 mean difference（标准均值差异）及其置信区间。Cohen’s d是一个用于衡量两个样本或群体之间差异大小的效应大小指标，它是指两个均值之差除以两个样本标准差的平均值。
ci.smd(ncp= 5.2404, n.1=41, n.2=41, conf.level=.95)
```

