---
title: "Rcourse_Meta_analysis_code"
author: "HelenLiu"
output: html_document
---
### This script is used to perform effect size calculation,ramdom effect model of effect size, sensitivity analysis, test for publication bias and subgroup analysis ##

# 加载所需R包
```{r import pakage}
# Packages
if (!requireNamespace('pacman', quietly = TRUE)) {
    install.packages('pacman')
}
 
pacman::p_load(tidyverse, esc, metafor, meta)
```

# 单个效应量转化

## 研究报告Mean, SD
### 例：Dutke et al. (2016): … The final sample comprised n=29 students in the personalized text condition and n=30 students in the standard text condition. Standard Group (mean: 87.1 sd:7.6) and (Personalized Group: mean:87 sd:7.3).

```{r}
esc_mean_sd(
  grp1m = 87, grp1sd = 7.3, grp1n = 29, #第一组（干预组）的Mean,SD和人数
  grp2m = 87.1, grp2sd = 7.6, grp2n = 30, #第二组（控制组）的Mean,SD和人数
  es.type="g")#效应量的种类
```

## 研究报告Mean, SE
### 例：假如Dutke et al. (2016)的研究报告的SD其实是SE

```{r}
esc_mean_se( #摘录时看清楚SD和SE非常重要！
  grp1m = 87, grp1se = 7.3, grp1n = 29,
  grp2m = 87.1, grp2se = 7.6, grp2n = 30,
  es.type="g")
```

## 研究报告t检验结果
### 例：Ginns and Fraser (2010) : “The personalized group scored higher on the terminology test than the non-personalized group, t(38) = 2.98, p = 0.005, d = 0.92 [0.27–1.58].

```{r}
esc::esc_t(
  t = 2.98, #t值
  totaln = 40, #总被试数
  es.type="g") #效应量的种类

```

## 研究报告非标准化回归系数b

```{r}
esc::esc_B(
  b=3.3, #非标准化回归系数
  sdy=5, #因变量的SD
  grp1n = 100, #第一组的人数
  grp2n = 150, #第二组的人数
  es.type = "g") #效应量的种类
```

## 研究报告标准化回归系数beta

```{r}
esc_beta(
  beta=0.7, #标准化回归系数
  sdy=3, #因变量的SD
  grp1n=100, #第一组的人数
  grp2n=150, #第二组的人数
  es.type = "g") #效应量的种类
```

# 综合效应量
## 首先进行数据导入和清洗

```{r import df}
#set working directory
cur <- getwd()
setwd(cur)

#import 
effect_size <- read.csv("../datasheets/effect_size.csv") %>%
  dplyr::select(
    id, #独立研究编号
    Information, #作者信息
    N, #被试数
    ES, #刚刚计算的每个研究的效应量
    VI, #刚刚计算的，效应量的variance
    "Cohort"   = subgroup1,
    "Context"   = subgroup2,
    "Materials"  = subgroup3,
    "Valence" = subgroup4
  ) %>%
  dplyr::filter(row_number() %in% c(1:20)) 
head(effect_size)
```

## 数据预处理

```{r pre-process}
#数据预处理
df <- metafor::escalc( #转换成escalc的格式
  measure="SMD",  
  data = effect_size,
  yi= ES, #指定每个研究的效应量是哪列
  vi = VI,  #指定每个研究的效应量的variance是哪列
  slab = paste("Study ID:", id)) #注明研究的label

#按效应量大小进行排序，方便后续画图展示
df <- df[order(df$yi), ]
head(df)
```

## 用metafor进行效应量合并

```{r metafor-combine effect size}
res <- metafor::rma(
  yi,#每个研究的效应量
  vi,#每个研究的效应量的variance
  method = "REML", #method="REML" is the default
  data = df)
res
```

## 用meta进行效应量合并

```{r meta-combine effect size}
res1 <- meta::metagen(
  TE = yi,#每个研究的效应量
  seTE = sqrt(vi), #每个研究的效应量的标准误
  data = df,
  studlab = df$id,
  fixed = FALSE,
  random = TRUE, #选择随机效应模型
  prediction = TRUE, #是否需要CI
  sm = "SMD")
res1
```

## 绘制森林图

```{r forest plot}
#储存图像的代码
# tiff(file="forest_overall.tiff",
# res=800,width = 9000,height = 4800)#save tiff

metafor::forest(
  res,
  slab = paste(df$Information),
  header="Author(s) and Year" )
  
# dev.off() 
#储存图像的代码 
```

# 敏感性分析-去1法

```{r leave 1 out method}
l1o <- metafor::leave1out(res)
#可视化
metafor::forest(
  l1o$estimate,
  sei = l1o$se,
  header = "Ommited Study",
  slab = paste(df$Information),
  xlab = "Leave One Out Estimate",
  refline = coef(res))
```

# 调节效应检验-亚组分析
### 例子：我们想考察材料附带的情感价值（负性/非负性）是否会影响教学效果。

```{r subgroup analysis}
valence_subgroup <- stats::update(
  res1,  
  subgroup = Valence, #亚组标记 
  random = TRUE,
  fixed = FALSE) 
valence_subgroup
```

# 调节效应检验-元回归 
### 例子：我们想考察被试量(N)是否影响效应量大小。

```{r meta regression}
N_metareg <- meta::metareg(
  res1,
  N)
N_metareg
```
# 发表偏倚检验
## 漏斗图
 
```{r funnel plot}
metafor::funnel(
  res,
  xlab = "Hedges' g")
```

## Egger test

```{r Egger test}
metafor::regtest(res, model = "lm")
```

