---
title: "S1"
output: html_document
---
```{r}
knitr::opts_chunk$set(echo = TRUE)
#loading packages
library('dplyr')
library(psych)
library(ggplot2)
library(jtools)
library('interactions')
library(ltm)
library(car)
library(MBESS)
library(lme4)

#loading data
BR <- read.csv("./Study 1 Data.csv")

```

#Key Variable Names
 * IS = Incentive Salience manipulation condition (1 = high, -1 = low)激励显著性操纵条件
 * Charity = Prosocial Motivation manipulation condition (1 = high, -1 = low)亲社会动机操纵条件
 * ISMC = Incentive Salience manipulation check (7-point scale)激励显著性操纵检查
 * PMMC = Prosocial Motivation manipulation check (7-point scale)亲社会动机操纵检查
 * DV_likely = Donation likelihood (7-point scale)捐赠可能性

#Demographic
```{r}
#Gender and age
BR$gender <- factor(BR$gender)
levels(BR$gender) <- c('female', 'non-binary', 'male')
BR  %>% count(gender)
describe(BR[, c("age","ISMC", "PMMC")], range=TRUE) #比原代码增加了一个激励显著性操纵检查
```

#Manpulation check
```{r}
#Incentive salience激励显著
t.test(ISMC ~ IS, data=BR, var.equal=TRUE) #比较两个独立样本均值的差异
tapply(BR$ISMC,BR$IS,sd) #SD 对ISMC进行分组计算每个组的标准差
BR  %>% count(IS)
ci.smd(ncp= 4.3847, n.1=399, n.2=409, conf.level=.95) #ISMC

#One-sample for IS: all above the midpoint 激励显著性的操作后：全部高于中点
# 分别对IS等于1和-1的情况进行单样本t检验，检验ISMC的均值是否显著不同于4
with(BR%>%filter(IS==1), t.test(ISMC, mu=4))
with(BR%>%filter(IS==-1), t.test(ISMC, mu=4))

#Low IS condition's median计算低IS条件下ISMC列的中位数
BR.low <- BR%>%filter(IS==-1)
median(BR.low$ISMC)

#Charity manipulation比较不同Charity条件下PMMC的均值差异
t.test(PMMC ~ Charity, data=BR, var.equal=TRUE)
tapply(BR$PMMC,BR$Charity,sd) #SD
BR  %>% count(Charity)
ci.smd(ncp= 10.63, n.1=405, n.2=403, conf.level=.95) #CharityMC  计算标准化均值差异（SMD）的置信区间

#Reliability for Charity MC 
# 将BR数据框中的PMMC_1、PMMC_2和PMMC_3列合并为一个新的数据框PMMC。然后使用cronbach.alpha函数计算这些变量的Cronbach's alpha值，这是一种衡量内部一致性的指标。
PMMC <- as.data.frame(cbind(BR$PMMC_1,BR$PMMC_2,BR$PMMC_3))
cronbach.alpha(PMMC, CI=FALSE)
```
# Donation Likelihood DV
```{r}
m1 = glm(DV_likely ~ IS*Charity, data=BR)
summ(m1, digit=4)
sim_slopes(m1, pred=IS, modx = Charity, digits = 5)

#Charity内的IS效应可能随个体而变化
m_mixed1 <- lmer(DV_likely ~ IS * Charity + (IS|Charity), data=BR) 
summary(m_mixed1)

m_mixed2 <- lmer(DV_likely ~ IS * Charity + (1|Charity), data=BR)
summary(m_mixed2)

anova(m_mixed1, m_mixed2) 

#新增方差分析进行复现
anova_model <- aov(DV_likely ~ IS * Charity, data = BR)
summary(anova_model)

# 进行简单效应分析
# 低亲社会动机下的激励显着性效应
low_prosocial <- subset(BR, Charity == "low")
anova_low_prosocial <- aov(DV_likely ~ IS, data = low_prosocial)
summary(anova_low_prosocial)

# 高亲社会动机下的激励显着性效应
high_prosocial <- subset(BR, Charity == "high")
anova_high_prosocial <- aov(DV_likely ~ IS, data = high_prosocial)
summary(anova_high_prosocial)

# 低激励显着性下的亲社会动机效应
low_incentive <- subset(BR, IS == "low")
anova_low_incentive <- aov(DV_likely ~ Charity, data = low_incentive)
summary(anova_low_incentive)

# 高激励显着性下的亲社会动机效应
high_incentive <- subset(BR, IS == "high")
anova_high_incentive <- aov(DV_likely ~ Charity, data = high_incentive)
summary(anova_high_incentive)
```
Means and SDs
```{r}
#包含了按Charity和IS分组的DV_likely变量的均值、标准差、样本大小和标准误（SE）
Means.Table<-BR %>%
  group_by(Charity, IS) %>%
  summarise(N=n(),
            Means=mean(DV_likely),
            SD=sd(DV_likely),
            SE=SD/N^.5)
print(Means.Table)

```
Graph
```{r}
BR %>%
  ggplot(aes(x = Charity, y = DV_likely, color = factor(IS))) +
  geom_smooth(method = "glm", se = FALSE) +
  labs(title = "", x = "PM", color = "Inc Salience")

```
