---
title: "MetaSheep Analysis - Run Model-Free Statistical Analyses and Plotting"
author: "MC"
date: "`r format(Sys.time(), '%d %B %Y')`"
output:
  html_document:
    toc: yes
    toc_float:
      collapsed: no
      smooth_scroll: no
  pdf_document:
    toc: yes
code_folding: show
number_sections: yes
---

```{r setup, include=FALSE}
knitr::opts_chunk$set(echo = TRUE)
```

### Load libraries
```{r load libraries, message=FALSE, warning=FALSE}
library(ggplot2)
library(patchwork)
library(plyr)
library(dplyr)
library(sjPlot)
library(here)
library(pracma)
library(rstatix)
library(ggpubr)
library(tidyr)
library(hrbrthemes)
library(viridis)
library(lme4)
library(lmerTest)
library(effectsize)
library(emmeans)
library(brms)
library(RColorBrewer)
library(distributional)
library(ggdist)
library(bayestestR)
```

### Setup parameters for brms
```{r setParams}
iter=5000
warmup = 1000
chains=4
cores=4
```

### Loading Data and Setting Paths 
原来是分析的实验一的，这里把路径换位实验三
**更新：实验三的数据无法进行以下分析，因为任务和实验条件不一样**
```{r load data}
dataPath = here::here("Data/")
resultDir = here::here("Results/modelFree/")

# load in data
load(file=file.path(dataPath,"expFitNoiseRaw.RData"))
experiment = exp_fitNoiseRaw
# experiment = expDataAll
print(experiment)
```

### Clean Dataframes
```{r clean dataframes, message=FALSE}
# 将数据转换成因子型
experiment$correctFact = as.factor(experiment$discrimination_is_correct)
experiment$ID = as.factor(experiment$ID)
experiment$posteriorFactor = as.factor(experiment$posteriorFactor)
# experiment$posteriorFactor = as.factor(experiment$priorLevel)
experiment$condition = as.factor(experiment$condition)

# Rearrange dataframe to analyse effect of decision type (prior vs target)
# 创建priors数据框：仅保留与"先验决策"相关的变量
priors = data.frame(subj = experiment$ID, coh = experiment$prior_coherence, precFactor = experiment$priorLevel, correct = experiment$prior_is_correct)
# 创建targets数据框：仅保留与"目标决策"相关的变量
targets = data.frame(subj = experiment$ID, coh = experiment$target_coherence, precFactor = experiment$targetLevel, correct = experiment$discrimination_is_correct)
# 为priors数据框添加"type"列，标记数据类型为"prior"（先验决策）
priors$type = "prior"
# 为targets数据框添加"type"列，标记数据类型为"target"（目标决策）
targets$type = "target"
# 按行合并priors和targets数据框，生成统一的decisions数据框
decisions = rbind(priors, targets)
decisions$correctFact = as.factor(decisions$correct)
```

# Manipulation Checks

## Regression Analysis
### Logistic Mixed Effect Model
```{r model maniCheck, echo=TRUE, results='hide', message=FALSE}
# 使用lme4包中的glmer()函数构建混合效应模型
logRegFactME = glmer(correctFact ~ type*precFactor + (1|subj), data=decisions, family=binomial)
# 使用car包的Anova函数进行（默认）类型II方差分析
car::Anova(logRegFactME)

# 计算边际均值估计和两两比较（type与precFactor的交互）
# pairwise ~ type*precFactor：同时考虑type和precFactor的所有水平组合
emm = emmeans(logRegFactME, pairwise ~ type*precFactor, adjust = "Bonferroni", lmer.df = "satterthwaite")
# 简单效应分析：在每个type水平下比较precFactor
# 使用simple=参数指定分别比较哪个变量的不同水平
pairs(emm, simple="precFactor", type="response") 
# 简单效应分析：在每个precFactor水平下比较type
pairs(emm, simple="type", type="response")
# 计算边际均值的95%置信区间（响应尺度）
confint(emm, level=0.95, type="response")

# 仅考虑precFactor主效应的边际均值估计和两两比较
emm1 = emmeans(logRegFactME, pairwise ~ precFactor, adjust = "Bonferroni", lmer.df = "satterthwaite")
# 比较precFactor各水平之间的差异
pairs(emm1, simple="precFactor", type="response") 
# 计算precFactor各水平边际均值的95%置信区间
confint(emm1, level=0.95,type="response")

# 仅考虑type主效应的边际均值估计和两两比较
emm2 = emmeans(logRegFactME, pairwise ~ type, adjust = "Bonferroni", lmer.df = "satterthwaite")
# 比较type各水平之间的差异
pairs(emm2, simple="type", type="response")
# 计算type各水平边际均值的95%置信区间
confint(emm2, level=0.95, type="response")
```

### Bayes Factors
```{r bf maniCheck, echo=TRUE, eval=FALSE}
#BF analysis
model1 = glmer(correctFact ~ precFactor + (1|subj), data = decisions, family = binomial)
model2 = glmer(correctFact ~ type + (1|subj), data = decisions, family = binomial)
model3 = glmer(correctFact ~ type + precFactor + (1|subj), data = decisions, family = binomial)
fullModel = glmer(correctFact ~ type*precFactor + (1|subj), data = decisions, family = binomial)

bayestestR::bayesfactor_models(fullModel, denominator = model3)
bayestestR::bayesfactor_models(model3, denominator = model2)
bayestestR::bayesfactor_models(model3, denominator = model1)
```

### Plotting
```{r maniCheck, message=FALSE}
priorAcc = experiment %>% dplyr::group_by(ID, priorLevel) %>%
  dplyr::summarize(acc = sum(prior_is_correct)/length(prior_is_correct))
priorAcc$subject = as.factor(priorAcc$ID)

priorAcc$priorLevel[priorAcc$priorLevel=="high"] = "H"
priorAcc$priorLevel[priorAcc$priorLevel=="medium"] = "M"
priorAcc$priorLevel[priorAcc$priorLevel=="low"] = "L"
priorAcc$priorLevel = as.factor(priorAcc$priorLevel)
priorAcc$priorLevel = ordered(priorAcc$priorLevel, levels=c("L","M","H"))
priorAcc$precision = priorAcc$priorLevel
priorAcc = priorAcc[,-c(2)]
priorAcc$decision = "Lead Decision"
targAcc = experiment %>% dplyr::group_by(ID, posteriorFactor) %>%
  dplyr::summarize(acc = sum(discrimination_is_correct)/length(discrimination_is_correct))
targAcc$posteriorFactor = ordered(targAcc$posteriorFactor, levels = c("L", "M", "H"))
targAcc$precision = targAcc$posteriorFactor
targAcc = targAcc[,-c(2)]
targAcc$decision = "Target Decision"
accs = rbind(priorAcc, targAcc)

dodge <- position_dodge(width = 0.5)
manicheckPlot = ggplot(accs, aes(x=precision, y = acc)) +
  facet_wrap(~decision, strip.position = "top") +
  stat_slab(aes(thickness = stat(pdf*n)), scale = 0.5, position=dodge, alpha=1, trim=FALSE,fill="#D1E3ED",color="black",size=0.2) +
  stat_dotsinterval(side = "bottom", scale = 0.5, slab_size = 0.2, quantiles = 21, position=dodge,slab_shape=21,slab_color="black",slab_fill="#D1E3ED") +
  labs(y = "Accuracy", x = "Information Level") +
  theme(axis.text.x = element_text(size=12), axis.title.x = element_text(size=14),
        axis.text.y = element_text(size=12), axis.title.y = element_text(size=14), strip.text = element_text(size=14),strip.placement="inside", 
        legend.text = element_text(size=12), legend.title = element_text(size=14), legend.position = "right") 
```

### Plot
```{r maniCheck plot, fig.height = 4, fig.width = 9, echo=FALSE}
manicheckPlot
```

# Type 1 Analysis

## Regression Analysis
### Logistic Mixed Effect Model
```{r model decisionLevel, results='hide', message=FALSE}
logAccsNoBias = glmer(discrimination_is_correct ~ posteriorFactor*condition + (1|ID), data=experiment, family=binomial(link=logit))
car::Anova(logAccsNoBias)
logAccs = glmer(discrimination_is_correct ~ posteriorFactor*condition*fitBiasRaw + (1|ID), data=experiment, family=binomial)
car::Anova(logAccs)

emm_options(lmerTest.limit = 148800)
emm1 = emmeans(logAccsNoBias, pairwise ~ condition, adjust = "Bonferroni", lmer.df = "satterthwaite", type="response")
pairs(emm1, simple="condition", type="response") 
confint(emm1, level=0.95, type="response")

emm2 = emmeans(logAccsNoBias, pairwise ~ posteriorFactor, adjust = "Bonferroni", lmer.df = "satterthwaite", type="response")
pairs(emm2, simple="posteriorFactor", type="response") 
confint(emm2, level=0.95, type="response")

```

### Bayes Factors
```{r bf decisionLevel, results='hide', message=FALSE, eval=FALSE}
# BF analysis
run = TRUE
if (run){
  # 模型 1：仅包含 posteriorFactor 和随机截距
  type1_1 = brm(discrimination_is_correct ~ posteriorFactor + (1|ID), data = experiment, family = bernoulli,  save_pars = save_pars(all=TRUE), control = list(adapt_delta = 0.99), sample_prior=T, chains=chains, iter=iter, warmup=warmup, cores=cores) # remove file to update model!
  # 模型 2：仅包含 condition 和随机截距
  type1_2 = brm(discrimination_is_correct ~ condition + (1|ID), data = experiment, family = bernoulli,  save_pars = save_pars(all=TRUE), control = list(adapt_delta = 0.99), sample_prior=T, chains=chains, iter=iter, warmup=warmup, cores=cores) # remove file to update model!
  # 模型 3：包含 posteriorFactor、condition 主效应和随机截距
  type1_3 = brm(discrimination_is_correct ~ posteriorFactor + condition + (1|ID), data = experiment, family = bernoulli,  save_pars = save_pars(all=TRUE), control = list(adapt_delta = 0.99), sample_prior=T, chains=chains, iter=iter, warmup=warmup, cores=cores) # remove file to update model!
  # 模型4：全模型，包含 posteriorFactor、condition 主效应、交互作用和随机截距
  type1_full = brm(discrimination_is_correct ~ posteriorFactor*condition + (1|ID), data = experiment, family = bernoulli,  save_pars = save_pars(all=TRUE), control = list(adapt_delta = 0.99), sample_prior=T, chains=chains, iter=iter, warmup=warmup, cores=cores) # remove file to update model!
  
  # 保存所有拟合好的模型到指定目录
  save(type1_1, file=file.path(resultDir, "brm_type1_1.RData"))
  save(type1_2, file=file.path(resultDir, "brm_type1_2.RData"))
  save(type1_3, file=file.path(resultDir, "brm_type1_3.RData"))
  save(type1_full, file=file.path(resultDir, "brm_type1_full.RData"))
  
}else{
  # 若run=FALSE，直接加载已保存的模型（避免重复计算）
  load(file=file.path(resultDir, "brm_type1_1.RData"))
  load(file=file.path(resultDir, "brm_type1_2.RData"))
  load(file=file.path(resultDir, "brm_type1_3.RData"))
  load(file=file.path(resultDir, "brm_type1_full.RData"))
}

# 贝叶斯因子分析（模型比较）
# 比较全模型（type1_full）与模型3（type1_3）：检验交互效应的证据
bayestestR::bayesfactor_models(type1_full, denominator = type1_3)
# 比较模型3（type1_3）与模型2（type1_2）：检验posteriorFactor主效应的证据
bayestestR::bayesfactor_models(type1_3, denominator = type1_2)
# 比较模型3（type1_3）与模型2（type1_2）：检验condition主效应的证据
bayestestR::bayesfactor_models(type1_3, denominator = type1_1)
```

```{r}
type1_full
```


### Plotting
```{r decisionLevel, message=FALSE}
targAccPerCond_perSubj = experiment %>% 
  dplyr::group_by(posteriorFactor, condition) %>%
  dplyr::summarize(
    priorAcc = sum(prior_is_correct)/length(prior_is_correct),
    # priorSD = sd(prior_is_correct),  # 添加先验准确率的标准差
    targetAcc = sum(discrimination_is_correct)/length(discrimination_is_correct),
    # targetSD = sd(discrimination_is_correct)  # 标准差
  )
targAccPerCond_perSubj$posteriorFactor = ordered(targAccPerCond_perSubj$posteriorFactor, levels = c("L", "M", "H"))
targAccPerCond_perSubj$condition = as.factor(targAccPerCond_perSubj$condition)
levels(targAccPerCond_perSubj$condition) = c("Stronger-Lead", "Stronger-Target")

targAccPerCond_perSubj

dodge <- position_dodge(width = 0.5)
accPlot = ggplot(targAccPerCond_perSubj, aes(x=posteriorFactor, y = targetAcc, fill=condition)) +
  stat_slab(aes(thickness = stat(pdf*n)), scale = 0.3, position=dodge, alpha=1, trim=FALSE) +
  stat_dotsinterval(side = "bottom", scale = 0.3, slab_size = NA, quantiles = 21, position=dodge) +
  scale_fill_manual(values=c("#F4CC08", "#C73030")) + 
  #theme_minimal() +
  labs(x = "Posterior Information", y = "Target Decision Accuracy", fill = "Condition") +
  theme(axis.text.x = element_text(size=12), axis.title.x = element_text(size=14),
        axis.text.y = element_text(size=12), axis.title.y = element_text(size=14), 
        legend.text = element_text(size=12), legend.title = element_text(size=14), legend.position = "bottom") 
```

### Plot
```{r decisionLevel plot, fig.height = 4, fig.width = 9, echo=FALSE}
accPlot
```

# Type 2 Analysis

## Regression Analysis
### Linear Mixed Effect Model
```{r model confLevel, results='hide', message=FALSE}
# 建立包含posteriorFactor，condition，correctFact以及随机截距和随机斜率的混合效应模型
confModel_lme = lmer(conf ~ posteriorFactor*condition*correctFact + (correctFact+condition|ID), data=experiment)
# 进行方差分析
anova(confModel_lme)

summary(confModel_lme)
F_to_eta2(10.89, 1, 14838, ci = 0.95)
F_to_eta2(23.53, 2, 14832, ci = 0.95)

emm_options(lmerTest.limit = 15000)
emm1 = emmeans(confModel_lme, pairwise ~ condition:correctFact, adjust = "Bonferroni", lmer.df = "satterthwaite")
emmeans(confModel_lme, pairwise ~ posteriorFactor:correctFact, adjust = "Bonferroni", lmer.df = "satterthwaite")
emm2 = emmeans(confModel_lme, pairwise ~ condition:correctFact:posteriorFactor, adjust = "Bonferroni", lmer.df = "satterthwaite")
pairs(emm1, simple="condition") 
pairs(emm2, simple="condition")

lowCorrect = experiment %>% dplyr::filter(posteriorFactor=="L",correctFact==TRUE)
null = lmer(conf ~ 1 + (condition|ID), data=lowCorrect)
LC = lmer(conf ~ condition + (condition|ID), data=lowCorrect)
bayesfactor_models(LC, denominator=null)

mediumCorrect = experiment %>% dplyr::filter(posteriorFactor=="M",correctFact==TRUE)
null = lmer(conf ~ 1 + (condition|ID), data=mediumCorrect)
MC = lmer(conf ~ condition + (condition|ID), data=mediumCorrect)
bayesfactor_models(MC, denominator=null)

highCorrect = experiment %>% dplyr::filter(posteriorFactor=="H",correctFact==TRUE)
null = lmer(conf ~ 1 + (condition|ID), data=highCorrect)
HC = lmer(conf ~ condition + (condition|ID), data=highCorrect)
bayesfactor_models(HC, denominator=null)

lowIncorrect = experiment %>% dplyr::filter(posteriorFactor=="L",correctFact==FALSE)
null = lmer(conf ~ 1 + (1|ID), data=lowIncorrect)
LI = lmer(conf ~ condition + (1|ID), data=lowIncorrect)
bayesfactor_models(LI, denominator=null)

mediumIncorrect = experiment %>% dplyr::filter(posteriorFactor=="M",correctFact==FALSE)
null = lmer(conf ~ 1 + (condition|ID), data=mediumIncorrect)
MI = lmer(conf ~ condition + (condition|ID), data=mediumIncorrect)
bayesfactor_models(MI, denominator=null)

highIncorrect = experiment %>% dplyr::filter(posteriorFactor=="H",correctFact==FALSE)
null = lmer(conf ~ 1 + (condition|ID), data=highIncorrect)
HI = lmer(conf ~ condition + (condition|ID), data=highIncorrect)
bayesfactor_models(HI, denominator=null)


# With Bias
confModel_lme2 = lmer(conf ~ posteriorFactor*condition*correctFact*fitBiasRaw + (condition+correctFact|ID), data=experiment)
anova(confModel_lme2)

# Correct only
correctData = experiment %>% dplyr::filter(discrimination_is_correct==TRUE)
correctModelNull = lmer(conf ~ posteriorFactor + (condition|ID), data=correctData)
correctModel1 = lmer(conf ~ posteriorFactor + condition + (condition|ID), data=correctData)
anova(correctModel1)

# Incorrect only
incorrectData = experiment %>% dplyr::filter(discrimination_is_correct==FALSE)
incorrectModelNull = lmer(conf ~ posteriorFactor + (condition|ID), data=incorrectData)
incorrectModel1 = lmer(conf ~ posteriorFactor + condition + (condition|ID), data=incorrectData)
anova(incorrectModel1)

```

### Bayes Factors
```{r bf confLevel, results='hide',eval=FALSE}
#BF analysis
run = TRUE
if (run){
  type2_1 = brm(conf ~ posteriorFactor + condition + correctFact + correctFact:posteriorFactor + correctFact:condition + (correctFact+condition|ID), data = experiment, save_pars = save_pars(all=TRUE), control = list(adapt_delta = 0.99), sample_prior=T, chains=chains, iter=iter, warmup=warmup, cores=cores)
type2_2 = brm(conf ~ posteriorFactor + condition + correctFact + posteriorFactor:condition + correctFact:condition + (correctFact+condition|ID), data = experiment, save_pars = save_pars(all=TRUE), control = list(adapt_delta = 0.99), sample_prior=T, chains=chains, iter=iter, warmup=warmup, cores=cores)
type2_3 = brm(conf ~ posteriorFactor + condition + correctFact + correctFact:posteriorFactor +  posteriorFactor:condition + (correctFact+condition|ID), data = experiment, save_pars = save_pars(all=TRUE), control = list(adapt_delta = 0.99), sample_prior=T, chains=chains, iter=iter, warmup=warmup, cores=cores)
type2_4 = brm(conf ~ posteriorFactor + condition + correctFact + correctFact:posteriorFactor +  posteriorFactor:condition + correctFact:condition + (correctFact+condition|ID), data = experiment, save_pars = save_pars(all=TRUE), control = list(adapt_delta = 0.99), sample_prior=T, chains=chains, iter=iter, warmup=warmup, cores=cores)
type2_full = brm(conf ~ posteriorFactor*condition*correctFact + (correctFact+condition|ID), data = experiment, save_pars = save_pars(all=TRUE), control = list(adapt_delta = 0.99), sample_prior=T, chains=chains, iter=iter, warmup=warmup, cores=cores)

save(type2_1, file=file.path(resultDir, "brm_type2_1.RData"))
save(type2_2, file=file.path(resultDir, "brm_type2_2.RData"))
save(type2_3, file=file.path(resultDir, "brm_type2_3.RData"))
save(type2_4, file=file.path(resultDir, "brm_type2_4.RData"))
save(type2_full, file=file.path(resultDir, "brm_type2_full.RData"))
  
}else{
  load(file=file.path(resultDir, "brm_type2_1.RData"))
  load(file=file.path(resultDir, "brm_type2_2.RData"))
  load(file=file.path(resultDir, "brm_type2_3.RData"))
  load(file=file.path(resultDir, "brm_type2_4.RData"))
  load(file=file.path(resultDir, "brm_type2_full.RData"))
}

bayesfactor_models(type2_full, denominator = type2_4) # testing 3-way interaction
bayesfactor_models(type2_4, denominator = type2_3) # testing correctFact:condition
bayesfactor_models(type2_4, denominator = type2_2) # testing correctFact:posterior
bayesfactor_models(type2_4, denominator = type2_1) # testing posterior:condition

bayesfactor_models(correctModel1, denominator = correctModelNull)
bayesfactor_models(incorrectModel1, denominator = incorrectModelNull)
```

### Plotting
```{r confLevel, message=FALSE}
conf_perSubj_Cond = experiment %>% dplyr::group_by(ID, posteriorFactor, condition, discrimination_is_correct) %>%
  dplyr::summarize(meanConf = mean(conf))

conf_perSubj_Cond$posteriorFactor = as.ordered(conf_perSubj_Cond$posteriorFactor)
conf_perSubj_Cond$discrimination_is_correct = as.factor(conf_perSubj_Cond$discrimination_is_correct)
levels(conf_perSubj_Cond$discrimination_is_correct) = c("Incorrect", "Correct")
conf_perSubj_Cond$condition = as.factor(conf_perSubj_Cond$condition)
levels(conf_perSubj_Cond$condition) = c("Stronger-Lead", "Stronger-Target")
conf_perSubj_Cond$posteriorFactor = ordered(conf_perSubj_Cond$posteriorFactor, levels = c("L", "M", "H"))

dodge = position_dodge(width=0.8)
confPlot = ggplot(conf_perSubj_Cond, aes(x=posteriorFactor, y = meanConf, fill=condition)) +
  stat_slab(aes(thickness = stat(pdf*n)), scale = 0.4, position=dodge, alpha=1,trim=FALSE) +
  stat_dotsinterval(side = "bottom", scale = 0.4, slab_size = NA, quantiles = 21, position=dodge) +
  facet_wrap(~discrimination_is_correct)+
  scale_fill_manual(values=c("#F4CC08", "#C73030")) + 
  labs(x = "Posterior Information", y = "Mean Confidence", fill = "Condition") +
  theme(axis.text.x = element_text(size=12), axis.title.x = element_text(size=14),
        axis.text.y = element_text(size=12), axis.title.y = element_text(size=14), 
        legend.text = element_text(size=12), legend.title = element_text(size=14), 
        strip.text = element_text(size=12),legend.position = "bottom") 
```

### Plot
```{r confLevel plot, fig.height = 4, fig.width = 9, echo=FALSE}
confPlot
```

